【裁判字號】    92,抗,73
【裁判日期】    920319
【裁判案由】    聲請定其應執行刑
【裁判全文】
臺灣高等法院高雄分院刑事裁定                        九十二年度抗字第七三號
    抗告人  即
    受  刑  人  甲○○
右列聲請人因聲請定其應執行刑案件，不服臺灣高雄地方法院中華民國九十二年二月
十八日所為裁定（九十二年度聲字第三五八號），提起抗告，本院裁定如左：
      主  文
原裁定撤銷。
甲○○因竊盜等罪，分別處如附表所示之刑，應執行有期徒刑壹年陸月。
      理  由
一、抗告意旨略以：抗告人甲○○前因竊盜等罪，經台灣高雄地方法院檢察署檢察官
    聲請定其應執行之刑，分別接奉二裁定，一為九十一年度聲字第三三四五號，以
    及九十二年度聲字第三五八號。惟查抗告人先接奉九十一年度聲字第三三四五號
    裁定，係就竊盜、動產擔保交易法、贓物等罪定其應執行刑為有期徒刑一年二月
    ，嗣又接奉九十一年度聲字第三三四五號裁定，則另增列施用毒品罪有期徒刑五
    月，定應執行刑為有期徒刑一年八月。但查抗告人所犯之施用毒品罪，既已經戒
    治完畢，不宜再增列有期徒刑五月之宣告，否則即有一罪二罰之情形；且若以抗
    告人之權益計，則先前既已定應執行刑為有期徒刑一年二月，縱再加計施用毒品
    罪有期徒刑五月，亦僅為有期徒刑一年七月，原裁定竟定應執行刑為有期徒刑一
    年八月，有損於抗告人之權益，爰依法提起抗告云云。
二、經查原審以甲○○因竊盜等罪，所處如附表所示之刑，定應執行刑為有期徒刑一
    年八月，固非無見。而本案係聲請定應執行刑案件，抗告人所犯施用第二級毒品
    罪，已經台灣高雄地方法院以九十年度鳳簡字第九○○號判處有期徒刑五月確定
    ，其是否已經戒治完畢，是否有一罪二罰之情形，應在台灣高雄地方法院九十年
    度鳳簡字第九○○號案件審理中提出說明（按該案係依據法律規定所為之判決，
    並無不當），無從於本案定應執行刑案件中再就已經確定之案件為不服之聲明，
    抗告人此部份抗告固無理由。惟按法律上屬於自由裁量之事項，須受其外部性界
    限及內部性界限之拘束。依據法律具體規定，法院應在其範圍內為適當裁判者，
    為外部性界限；而法院為裁判時，應考量法律之目的，及法律秩序之理念者，為
    內部性界限。經查抗告人甲○○前因竊盜等罪，經台灣高雄地方法院檢察署檢察
    官聲請定其應執行之刑，分別經台灣高雄地方法院為二定應執行刑之裁定。一為
    九十一年度聲字第三三四五號，以及九十二年度聲字第三五八號。九十一年度聲
    字第三三四五號裁定，係就竊盜、動產擔保交易法、贓物等罪定其應執行刑為有
    期徒刑一年二月，而本案原裁定九十一年度聲字第三三四五號裁定，則另增列施
    用毒品罪有期徒刑五月，定應執行刑為有期徒刑一年八月。此有台灣高雄地方法
    院九十一年度聲字第三三四五號裁定一份附卷可稽。本件原裁定定其應執行為一
    年八月，雖形式上合乎法律規定，但抗告人前所犯三罪既已定其應執行刑一年二
    月，今因另犯他罪所處有期徒刑五月，縱併予執行，亦僅有期徒刑一年七月。而
    本案更定應執行刑結果，反須執行有期徒刑一年八月，顯與定應執行刑之立法本
    旨有違，有欠妥適。抗告人抗告意旨，執此指摘原裁定不當，為有理由。自應由
    本院將原裁定撤銷，並自為裁定。
三、查受刑人甲○○因竊盜等罪，經台灣高雄地方法院先後判處如主文所示之刑，詳
    如附表所示，均經分別確定在案。茲檢察官聲請定其應執行之刑，本院審核認聲
    請為正當，應定其應執行之刑。
據上論結，應依刑事訴訟法第四百十三條、第四百七十七條第一項、刑法第五十三條
、第五十一條第五款，裁定如主文。
中      華      民      國      九十二      年    三      月    十九    日
                              臺灣高等法院高雄分院刑事第九庭
                                  審判長法官  張明松
                                        法官  張盛喜
                                        法官  任森銓
右正本證明與原本無異。
不得抗告。
                                      書記官  施耀程
中    華    民    國     九十二     年       三       月     二十一     日
                                                                        Ｆ


司法院資訊處製作；財團法人民間司法改革基金會備份。
